臺灣高雄地方法院民事裁定
111年度雄簡字第1161號
原      告  尤思涵  
被      告  黃振郎  
上列當事人間請求損害賠償事件，本院裁定如下：
    主      文
一、原告之訴駁回。
二、訴訟費用由原告負擔。
    事實及理由
一、調解成立者，與訴訟上和解有同一之效力；和解成立者，與
    確定判決有同一之效力；除別有規定外，確定之終局判決就
    經裁判之訴訟標的，有既判力；原告之訴，其訴訟標的為確
    定判決之效力所及者，法院應以裁定駁回之，民事訴訟法第
    416條第1項後段、第380條第1項、第400條第1項、第249條
    第1項第7款分別定有明文。又訴訟法上所謂一事不再理之原
    則，乃指同一事件已有確定之終局判決者而言。其所謂同一
    事件，必同一當事人就同一法律關係而為同一之請求，或就
    同一訴訟標的求為相反之判決，或求為與前訴可以代用之判
    決（最高法院82年度台上字第1612號判決意旨參照）。
二、原告主張：原告於民國108年9月14日14時42分許騎乘車牌號
    碼000-0000號普通重型機車行經高雄市小港區松華路與松和
    路口，適被告騎乘車牌號碼000-000號普通重型機車沿高雄
    市小港區松華路北向南直行而至，兩車因此發生碰撞，致原
    告受有體傷，因此支出醫療費用40萬元，又原告因被告上開
    不法侵害行為受傷，身心均受有相當之痛苦，並請求慰撫金
    170萬元，合計210萬元，爰依侵權行為之法律關係，提起本
    件訴訟等語，並聲明：原告應給付被告210萬元。
三、經查：兩造間前就本件車禍事故，業於109年4月24日以109
    年民調字第219號調解書成立調解在案，且調解內容略以：
    「聲請人（按即被告，下同）於民國108年9月14日14時42分
    許，騎乘第三人黃聖尹所有812-CEN號普通重型機車，行經
    高雄市小港區松華路與松和路口，與對造人（按即原告，下
    同）騎乘第三人尤清忠所有MWQ-1596號普通重型機車，發生
    交通事故，致對造人體傷而聲請調解。一、聲請人同意就此
    事件給付醫療、精神慰撫金等費用計新台幣玖萬伍千元整予
    對造人（此款不包含汽、機車強制險理賠金），於民國109
    年4月24日調解成立時當場給付完畢，不另立據。二、雙方
    均願放棄本事件其餘民事請求，並願互不再追究有關本事件
    之刑事責任。」等情，有109年民調字第219號調解書可稽，
    且該調解書於同年5月12日經本院以109年度雄核字第1602號
    核定在案，亦經本院依職權調卷核對無訛，依法該調解書與
    確定判決有同一效力。是原告復就同一事實，依同一法律關
    係，請求被告給付損害，其訴訟標的已為前開調解書效力所
    及，原告重複提起本件訴訟已違反一事不再理原則，揆諸前
    揭規定，應以裁定駁回。
四、依民事訴訟法第249 條第1 項第7 款，第95條，第78條，裁
    定如主文。
中　　華　　民　　國　　111 　年　　6 　　月　　29　　日
                  高雄簡易庭  法　　　官  林綉君
以上正本證明與原本無異
如不服本裁定應送達後10日內向本院提出抗告狀，並表明抗告
理由（須附繕本，並應繳納抗告費新台幣1,000 元）。
中　　華　　民　　國　　111 　年　　6 　　月　　29　　日
      　　　　　　　　　　　　書　記　官  羅崔萍